---
title: "REPLACE ME"
output:
    html_document:
    df_print: paged
theme: sandstone
---

```{r echo=FALSE, message=FALSE, warning=FALSE}
library(openintro)
library(tidyverse)
library(tidymodels)
library(viridis)
library(ggbeeswarm)
library(here)
source(here::here("code/import_data.R"))
theme_set(theme_bw())

knitr::opts_chunk$set(tidy = FALSE,
                      fig.width = 6,
                      fig.height = 5)
```

```{r read}
dados = read_csv(
    here::here("data/participation-per-country.csv"),
    col_types = cols(
        .default = col_double(),
        site = col_character(),
        country = col_character(),
        geo = col_character(),
        four_regions = col_character(),
        eight_regions = col_character(),
        six_regions = col_character(),
        `World bank income group 2017` = col_character()
    )
) %>% janitor::clean_names() %>% drop_na() %>% 
    filter(usuarios > 200)
glimpse(dados)
```
```{r}
dados_sof = dados %>% filter(site == "StackOverflow")
dados_su = dados %>% filter(site == "SuperUser")
```


```{r}
dados_sof %>%
    ggplot(aes(x = epi)) +
    geom_histogram(binwidth = 4)

dados_su %>%
    ggplot(aes(x = epi)) +
    geom_histogram(binwidth = 4)

dados_sof %>%
    ggplot(aes(x = responderam_prop)) +
    geom_histogram(binwidth = 0.025)

dados_su %>%
    ggplot(aes(x = responderam_prop)) +
    geom_histogram(binwidth = 0.025)
```

```{r}
    ggplot(dados_sof, aes(x = "", y = responderam_prop)) +
    geom_quasirandom(size = .8, width = .2) +
    geom_point(aes(y = mean(responderam_prop, na.rm = TRUE)), color = "red", size = 3)

    ggplot(dados_su, aes(x = "", y = responderam_prop)) +
    geom_quasirandom(size = .8, width = .2) +
    geom_point(aes(y = mean(responderam_prop, na.rm = TRUE)), color = "red", size = 3)
```



```{r}
dados_sof %>% 
    ggplot(aes(x = epi, y = responderam_prop)) + 
    geom_point(alpha = 0.4) +
    geom_smooth(method = "lm", se = FALSE, color = "red")

dados_su %>% 
    ggplot(aes(x = epi, y = responderam_prop)) + 
    geom_point(alpha = 0.4) +
    geom_smooth(method = "lm", se = FALSE, color = "red")
```

```{r}
dados %>% 
    ggplot(aes(x = epi, y = responderam_prop, color = site)) + 
    geom_point()
```


```{r}
mod_sof <- lm(epi ~ responderam_prop, data = dados_sof)
tidy(mod_sof)
glance(mod_sof)

mod_su <- lm(epi ~ responderam_prop, data = dados_su)
tidy(mod_su)
glance(mod_su)
```

```{r}
dados_sof %>%
    ggplot(aes(x = epi, y = responderam_prop)) +
    geom_point(alpha = 0.4) +
    geom_smooth(method = "lm", se = FALSE)

dados_su %>%
    ggplot(aes(x = epi, y = responderam_prop)) +
    geom_point(alpha = 0.4) +
    geom_smooth(method = "lm", se = FALSE)
```

*** REMOVENDO VALORES DISCREPANTES ***

```{r}
# dados_sof = dados_sof %>% filter(responderam_prop > 0.4)
# 
# dados_sof %>%
#     ggplot(aes(x = epi, y = responderam_prop)) +
#     geom_point(alpha = 0.4) +
#     geom_smooth(method = "lm", se = FALSE)
# 
# dados_su %>%
#     ggplot(aes(x = epi, y = responderam_prop)) +
#     geom_point(alpha = 0.4) +
#     geom_smooth(method = "lm", se = FALSE)
```


```{r}
mod_sof %>%
    augment(dados_sof)

mod_su %>%
    augment(dados_su)
```

```{r}
mod_sof %>%
    augment(dados_sof) %>%
    ggplot(mapping = aes(x = responderam_prop)) +
    geom_point(aes(y = epi), alpha = .4, size = 1) +
    geom_line(aes(y = .fitted), color = "red")

mod_su %>%
    augment(dados_su) %>%
    ggplot(mapping = aes(x = responderam_prop)) +
    geom_point(aes(y = epi), alpha = .4, size = 1) +
    geom_line(aes(y = .fitted), color = "red")
```


```{r}
mod_sof %>%
    tidy(conf.int = T, conf.level = .95) %>%
    select(-p.value)

mod_su %>%
    tidy(conf.int = T, conf.level = .95) %>%
    select(-p.value)
```


Exemplo de Relato:
Mostrar tabela formatada
Mostrar R2

Regressão linear simples foi utilizada para analisar a associação entre VarIndep1 e VarResposta. Um modelo no formato VarDep = XXX.VarIndep1 + YYY explica XX,XX% da variância de resposta (R2 = XX,XX). O aumento de 1 unidade de VarIndep1 medida como/em [unidade] produz uma mudança em VarDep. Portanto,...
